最　高　行　政　法　院　判　決
　　　　　　　　　　　　　　　　　　 96年度判字第00290號
再 審原 告　甲○○○○○○
再 審被 告　財政部高雄關稅局
代　表　人　丙○○
上列當事人間因虛報進口貨物事件，再審原告對於中華民國89年
5月26日本院89年度判字第1686號判決，提起再審之訴。本院判
決如下：
    主  文
再審之訴駁回。
再審訴訟費用由再審原告負擔。
    理  由
一、再審原告於民國（下同）86年5月14日委由瑞盈報關股份有
    限公司向再審被告報運自日本進口「舊車零組件」乙批共27
    項（進口報單：第ＢＣ＼86＼Ｕ979＼0560號），經再審被
    告查驗結果，原申報第13項貨品之數量為5件，重量400公斤
    核與實際來貨之數量7件，重量560公斤不符，又再審被告另
    查得未據申報之第28項來貨車用冷媒壓縮機（庫存品）500
    台，遂認再審原告顯有虛報進口貨物貨名、重量、數量，偷
    漏稅款之情事，乃依據海關緝私條例第37條第1項規定，科
    處再審原告漏稅額2倍之罰鍰計新台幣（下同）57,748元，
    並依同條例第44條規定追徵所漏進口稅款計994,640元；另
    依貨物稅條例第32條第10款規定，科處所漏貨物稅5倍之罰
    鍰計4,805,300元。再審原告不服，聲明異議請求複查第28
    項來貨價格，並稱該項來貨為報廢品，嗣經再審被告調樣複
    核結果：「來貨係外觀完整之車用冷媒壓縮機，惟經拆解後
    內部之零件欠缺活塞3只、鋼珠3只，因欠缺部分零件，已無
    法正常運轉，但其組合體已逾整體50%以上」，財政部關稅
    總局驗估處據此複查價格結果為：「第28項來貨請改按FOB
    USD 34.3/PCE(SET)核估」（原核定FOB USD40.3/PCE(SET)
    ）。因該項貨物價格已有變更，影響進口稅捐及罰鍰金額，
    再審被告乃變更原處分，仍按前開法條規定科處再審原告漏
    稅額2倍之罰鍰計49,428元，並追徵所漏進口稅款計848,030
    元（即進口稅24,714元、商港建設費2,442元、貨物稅820,
    667元、推廣貿易服務費207元）；另科處所漏貨物稅額5倍
    之罰鍰計4,103,300元，再審原告不服，聲明異議，未獲變
    更，提起訴願，再訴願，遞遭決定駁回，遂提起行政訴訟，
    經本院89年度判字第1686號判決（下稱原確定判決）駁回再
    審原告之訴，其理由略以：查再審被告認定再審原告未據申
    報第28項來貨冷媒壓縮機500台，虛報進口貨物貨名、重量
    、數量部分，再審原告訴稱：系爭進口壓縮機在日本採購時
    ，係以混雜其他舊車零組件，以整批每噸日幣8萬元交易，
    該壓縮機均為不良品，已不堪使用，再審原告已以每個130
    元之廢品價格出售，再審被告依庫存品之價格扣除缺少零件
    之百分比而為估價，再審原告認為不妥，請准改按上開出售
    成交價格核價云云。經查本案再審原告委由瑞盈報關公司報
    運進口「舊車零組件」乙批，經再審被告派員開櫃查驗結果
    ，發現夾藏「車用冷媒壓縮機」500台未據申報，該貨物外
    觀完整，經再審被告調樣拆解結果，機內欠缺活塞3只及鋼
    珠3只，已無法正常運轉，但其組合體已逾整體50%以上，故
    僅可稱為無法即時運轉之不完整貨品，與報廢之不良品有別
    ，又系爭貨物因查無同樣或類似貨物之交易價格，且再審原
    告所檢附其於87年2月20日在國內銷售上開貨物之統一發票
    ，亦因銷售日期已逾來貨86年5月2日進口日90日以上，而無
    關稅法第12條之4按國內銷售價格核估之適用，又再審原告
    亦未能提出系爭冷媒壓縮機係以每噸日幣8萬元購入之證明
    文件，財政部關稅總局驗估處乃函請其總局駐日代表查得系
    爭來貨含離合器之合理輸出價格為FOB USD 62/PCE，扣除系
    爭來貨所欠缺零件價格約占整體15%，其合理輸出價格應為
    FOB USD52.7/PCE（即FOB USD62×0.85=FOB USD52.7），又
    離合器之價格約占整體車用冷媒壓縮機35%，故不含離合器
    之合理輸出價格應為FOB USD 34.3/PCE（即FOB USD 52.7×
    0.65=FOB USD 34.3），再審被告遂依上述專責職司進出口
    貨物驗估查價單位所查得資料，就系爭來貨實際現狀，以合
    理合法核定完稅價格，並依上開規定補稅及處罰，洵無違誤
    ，一再訴願決定，遞予維持，俱無不合，再審原告起訴意旨
    ，難認為有理由，應予駁回。
二、再審原告提起再審之訴，其意旨略以：（一）第28項來貨冷
    媒壓縮機500台，經再審被告調樣拆解結果，因欠缺活塞與
    鋼珠而無法正常運轉，即合於因故變損，不能出售之規定，
    應依貨物稅條例第4條第1項第4款，而退還原納貨物稅額及
    罰鍰。至於再審被告認其組合體已逾整體50%以上，故僅可
    稱為無法即時運轉之不完整貨品，與報廢不良品有別云云，
    此乃再審被告片面之認定，並無證據可稽，且其認定有違中
    央法規標準法第5條第2項及行政程序法第158條第1項第2款
    之規定，故原確定判決適用法規顯有違誤。（二）再審原告
    復未收受原確定判決書，查該判決書送達時，再審原告在國
    外，有護照可憑，而再審原告於93年11月11日曾委任乙○○
    向再審被告閱卷，並於94年2月3日返國時，始收受乙○○交
    付之原確定判決等語。
三、本院查：原確定判決係依其所認定之事實適用海關緝私條例
    第37條第1項規定，科處再審原告漏稅額2倍之罰鍰計49,428
    元，並依同條例第44條規定追徵所漏進口稅款計848,030元
    ，另依貨物稅條例第32條第10款規定，科處所漏貨物稅5倍
    之罰鍰計4,103,300元，核屬於法有據，並無適用法規顯有
    錯誤之情形；再審意旨無非對於原確定判決取捨証據、認定
    事實之職權行使任意指摘；又證據之取捨與當事人所希冀者
    不同，致其事實之認定亦異於該當事人之主張者，不得謂為
    原判決有違背法令之情形；是原確定判決並無行政訴訟法第
    273條第1項第1款適用法規顯有錯誤之情事，再審原告提起
    再審之訴，請求廢棄原確定判決，並請求再審被告退還已繳
    納之貨物稅額及罰鍰，難認為有理由，應予駁回。
四、據上論結，本件再審之訴為無理由，爰依行政訴訟法第278
    條第2項、第98條第3項前段，判決如主文。
中　　華　　民　　國　　96　　年　　2　　 月　　14　　日
                  第二庭審判長法  官　高　啟　燦
                              法  官  黃　璽　君
                              法  官　廖　宏　明
                              法  官　楊　惠　欽
                              法  官　林　樹　埔
以  上  正  本  證  明  與  原  本  無  異
中　　華　　民　　國　　96　　年　　2　　 月　　14　　日
　　　　　　　　　　　　　　　書記官　吳　玫　瑩
